臺灣高等法院臺南分院民事裁定
                                109年度聲字第122號
聲  請  人  劉淑惠  

上列聲請人因與相對人楊雲祥等間請求損害賠償事件，聲請法官
迴避，本院裁定如下：
    主  文
聲請駁回。
    理  由
一、本件聲請意旨略以：本院109年度上字第228號請求損害賠償
    事件（下稱系爭案件）受命法官黃佩韻法官（下稱受命法官
    ），於民國109年8月20日及109年9月21日準備程序，對聲請
    人（即系爭案件上訴人）態度非常不友善，甚至對聲請人有
    無理要求等違背經驗法則行為，使不想影響教學工作之聲請
    人感到害怕而身心俱疲（聲請人自105年8月1日至今係在○○
    縣立○○國中任教），甚至逼迫聲請人表示無意見。系爭案件
    受命法官恐有與原審法院承審法官共同幫相對人（即系爭案
    件被上訴人）隱藏偽造學生名義製作內容不實毀損聲請人名
    譽「系爭調查小組報告」證據之嫌。為此，依民事訴訟法第
    33條第1項第2款規定，聲請受命法官迴避等語。
二、按法官有第32條所定以外之情形，足認其執行職務有偏頗之
    虞者，當事人得聲請法官迴避，民事訴訟法第33條第1項第2
    款定有明文。又所謂足認法官執行職務有偏頗之虞之情形，
    應係以法官對於訴訟標的有特別利害關係，或與當事人之一
    造有密切之交誼或嫌怨，或基於其他情形，客觀上足疑其為
    不公平之審判者，為其原因事實，若僅憑當事人之主觀臆測
    ，或認法官就當事人聲明之證據不為調查，或認法官指揮訴
    訟欠當，則不得謂其有偏頗之虞。上開迴避之原因，依同法
    第34條第1項、第2項及第284條規定，應自為聲請之日起，
    於3日內提出能即時調查之證據釋明之。
三、經查：本件聲請人於109年10月7日提出本件聲請（見本院卷
    第3頁）後，並未依民事訴訟法第34條第2項規定，於3日內
    提出能即時調查之證據釋明其聲請系爭案件受命法官迴避之
    原因。其次，參酌系爭案件受命法官於109年8月20日準備程
    序期日，根據聲請人所述相對人應負損害賠償責任之事由，
    一一詢問聲請人相關事實及有何證據可以證明，並請聲請人
    於1個月內，提出欲主張、舉證及欲調查之事項、資料，否
    則將認聲請人有延宕訴訟之虞，此有系爭案件109年8月20日
    準備程序筆錄可證；嗣於109年9月21日準備程序期日，受命
    法官本於兩造書狀及陳述，整理系爭案件之不爭執事實及爭
    執事實，並分別請兩造陳述意見在卷，而聲請人對爭執事實
    亦表示若有意見另具狀，其後，兩造互就對造之攻擊防禦方
    法為陳述，再經受命法官宣示準備程序終結，此亦有系爭案
    件109年9月21日準備程序筆錄可稽。綜此以觀，系爭案件受
    命法官所為訴訟程序之指揮及訴訟關係之闡明，係本於受命
    法官之法定職權為之（民事訴訟法第463條準用同法第272條
    再準用同法第198條、第199條參照），難認其執行職務有偏
    頗之虞之情形。
四、綜上所述，聲請人於109年10月7日提出本件聲請後，並未依
    民事訴訟法第34條第2項規定，於3日內提出能即時調查之證
    據，釋明系爭案件受命法官與系爭案件訴訟標的有何特別利
    害關係，或與當事人之一造有密切之交誼或嫌怨，或基於其
    他情形客觀上足疑其為不公平審判之情形，則其主觀臆測受
    命法官執行職務有偏頗，而聲請受命法官迴避，難謂有據。
    從而，聲請人聲請系爭案件受命法官迴避，於法未合，應予
    駁回。
中　　華　　民　　國　 109　　年　　10　　月　　19　　日
                  民事第六庭    審判長法　官  吳上康

                                      法　官  王浦傑

                                      法　官  張季芬
上為正本係照原本作成。
如對本裁定抗告，須於本裁定送達後10日內向本院提出抗告狀（
須附繕本），並應繳納抗告費新台幣1千元。
中　　華　　民　　國　　109 　年　　10　　月　　19　　日

                                      書記官  謝麗首